【裁判字號】    90,交聲,783
【裁判日期】    901126
【裁判案由】    交管條例聲異
【裁判全文】
臺灣板橋地方法院交通事件裁定                      九十年度交聲字第七八三號
    原處分機關  交通部公路局台北區監理所板橋監理站
    異  議  人
    即受處分人  甲○○
右列異議人因違反道路交通管理處罰條例案件，對於交通部公路局臺北區監理所板橋
監理站於民國九十年八月二日所為之處分（原處分案號：板監五字第裁四一－Ｃ00
000000號），聲明異議，本院裁定如左：
    主  文
異議駁回。
    理  由
一、異議意旨略以本件異議人所停放機車處，皆為私人土地，並非騎樓而係平台，既
    非道路亦非既成道路，並未違反公眾通行之虞，原處分尚有誤認，爰據以聲明異
    議。
二、按汽車買賣業或汽車修理業，在道路上停放待售或承修之車輛者，處新臺幣二千
    四百元以上四千八百元以下罰鍰。道路交通管理處罰條例第五十七條第一項定有
    明文。
三、本件受處分人即異議人甲○○於民國九十年五月一日下午十四時四十分許，在臺
    北縣中和市○○路六十三號前騎樓停放待售（原裁決書及舉發通知單誤載為承修
    ）之ＲＥＪ－九七八號輕機車之違規事實，有臺北縣警察局北縣警交字第Ｃ00
    000000號舉發違反道路交通管理事件通知單影本乙紙附卷可稽。而異議人
    對其經營機車買賣業，並停放待售機車於上址之事實固不爭執，而辯稱：其停放
    地點乃係其所有之平台，並非騎樓等語置辯。按本條例所稱之道路乃係指公路、
    街道、巷衖、廣場、騎樓、走廊或其他供公眾通行之地方，道路交通管理處罰條
    例第三條第一款定有明文，而依異議人所提出之上址建物謄本及複丈成果圖所示
    ，該址騎樓前方固有長六點三公尺，寬一點二公尺之平台，惟查上址騎樓前之平
    台乃面臨街道，且係毗連於騎樓之前方，異議人將其停放機車待售，勢必阻礙行
    人出入騎樓，從而該平台顯係供公眾通行之地方，而其縱深之寬度又僅有一點二
    公尺，顯不足一般機車之長度，異議人停放機車於上開地點，勢須占用部分騎樓
    之用地，而影響行人出入騎樓之通行甚明，異議人徒以上平台係其所有，且並非
    既成道路云云為辯，惟上開平台既係供騎樓行人出入之供公眾通行之地方，與其
    是否為既成道路無涉，所辯自不足採。從而原處分機關據以援引首揭規定，裁處
    罰鍰新臺幣二千四百元，於法並無不當，本件異議為無理由，應予駁回。
據上論斷，應依道路交通案件處理辦法第十九條，裁定如主文。
中      華      民      國      九十      年    十一    月    二十六    日
                              臺灣板橋地方法院交通法庭
                                      法  官  朱 耀 平
右正本證明與原本無異
如不服本裁定應於送達後五日內向本院提出抗告狀
      書記官  黃 炎 煌
中      華      民      國      九十      年    十一    月    二十八    日


司法院資訊處製作；財團法人民間司法改革基金會備份。
